臺灣高雄地方法院刑事判決　　　　　　　　　　　　　九十三年度易字第三九二號
　　公　訴　人　臺灣高雄地方法院檢察署檢察官
　　被　　　告　戊○○
　　選任辯護人　洪幼珍
右被告因傷害案件，經檢察官聲請以簡易判決處刑（九十二年度偵字第二０二三０號
），本院認不宜以簡易判決處刑，改依通常程序審理，本院判決如左：
    主  文
戊○○傷害人之身體，處拘役伍拾日，如易科罰金，以佰元折算壹日。
    事  實
一、戊○○於民國九十二年三月十四日十二時四十分許，前往高雄市○○○路二七四
    號「秀羽素食館」找甲○○之夫乙○○，二人旋到高雄市○○○路與球庭路交叉
    口之騎樓（即「秀羽素食館」對面騎樓）前，戊○○商請乙○○打電話給其范麗
    娟安撫情緒並詢問有關發生感情糾紛之賠償事宜，皆被乙○○拒絕。甲○○見乙○○與戊○○二人在對面騎樓處，旋趨前詢問乙○○何事。乙○○表示戊○○來
    意後，甲○○即表示你家的事情自己處理等語，而引起戊○○不滿，復因與乙○○商談未果，戊○○低語表示夫妻都被騙了云云。氣憤中往前走了幾步後，突又
    轉身回頭，見甲○○立於前，竟基於傷害人身体之犯意，以手持鑰匙圈及腳踢方
    式朝甲○○四肢處毆擊，因而致甲○○受有雙足皮下瘀血、雙手多處瘀血挫傷等
    傷害；乙○○在甲○○身後二、三步，見狀即向前拉開甲○○後，與戊○○發生
    拉扯互毆〔二人互毆部分皆未據告訴〕倒地，二人起身後，戊○○即開車離去。
二、案經告訴人甲○○訴由臺灣高雄地方法院檢察署檢察官偵查後提起公訴。
    理  由
一、訊據被告戊○○雖坦承於右揭時、地找告訴人甲○○之夫乙○○，並與乙○○發
    生互毆拉扯之事實，惟矢口否認有毆打告訴人甲○○成傷之事實，辯稱：甲○○
    驗傷單上的傷不是我所造成的云云。惟查，右揭事實，業據告訴人指述甚詳，核
    與證人己○○即當天到素食店購物之目擊證人到庭結證稱：有看到戊○○揮拳，
    確定有打到甲○○，但是打到哪裡，我不記得。我也不知道打幾拳。打的時間是
    一瞬間。當時現場除了我看到，至於乙○○的岳母有看到，他的岳母是在裡面後
    來走出來等語相符（九十三年六月二十四日審判筆錄，見本院卷第六○頁），另
    證人丁○○○即甲○○之母證稱：我有看到戊○○、甲○○、乙○○三人在聊天
    ，大約有五、六分鐘時間，我看到戊○○打我女兒甲○○，我女婿乙○○將我女
    兒拉開等語。證人乙○○亦同證稱：戊○○當天先找我出來，他突然又回頭突然
    對甲○○拳打腳踢，當時我距甲○○有一步半的距離，馬上就將甲○○拉開，送
    他去驗傷。我與戊○○談了一下之後，我太太過來找我。我向我太太說戊○○說
    他太太要自殺，要我打電話給他的太太，我向我太太說我不可能打電話給戊○○
    的太太，我太太當時有說你家的事情自己處理，當時戊○○有低聲唸他們夫妻都
    被我們騙，但是不清楚有無罵我太太，就開始不高興離開，然後才回頭拳打腳踢
    。戊○○應該是會打我才對，至於為何打甲○○，可能是我太太發現有什麼不對
    ，所以先往前走，所以戊○○才會打甲○○。甲○○向戊○○說你們家的事情你
    們自己處理，戊○○就離開。我不敢確認戊○○當時是要打何人。當時我們講話
    口氣不好，他突然又回頭突然對甲○○拳打腳踢，手上還有鑰匙打甲○○，我不
    知道打了幾下，當時我距甲○○有一步半的距離，馬上就將甲○○拉開，拉開之
    後，我們有拉扯。他的手過來我手有去擋，後來我們二人都跌倒在地上等語明確
    （見本院九十三年六月二十四日審判筆錄），復有甲○○案發當日到丙○○外內
    科醫院驗傷之診斷書一紙暨該院診療紀錄一份附卷足參，是被告當日因與乙○○
    商談雙方家庭糾紛問題未果，離去之際，突生怒氣，轉回頭時，面對告訴人正立
    於前，即基於傷害人之故意，以手、腳及手中持之錀匙串毆打甲○○，甲○○為
    其夫乙○○拉開後，即續與乙○○發生互毆拉扯等情甚明。是證人丁○○○所稱
    並未看見被告與乙○○有打架等語，顯係基於迴護女婿乙○○之情，而有避重就
    輕之詞，然為人之常情，惟被告毆打甲○○一節已明確如前，自難以證人丁○○○前開迴護之詞，而為被告未為傷害犯行之有利認定。
三、另辯護意旨以甲○○所提之驗傷單及傷勢照片不符云云，經查，證人丙○○醫師
    到庭結證稱：診斷證明書是我寫的。甲○○受傷的位置是被何種物品所傷，當時
    我是向甲○○問，她說是被拳打腳踢，還有用鑰匙，我的判斷她所說的可能性也
    有。甲○○受傷的部位如病歷表上所寫，左上臂、左右前臂各一處瘀傷，瘀傷大
    約七到十二天或是兩個星期可以好。至於驗傷診斷書上寫要一醫治的時間是五到
    六天，因為她的傷勢比較輕，所以寫五到六天。當天看到的傷勢是輕微，且是新
    傷。驗傷診斷書上表示傷勢造成原因，左前臂應該是鑰匙所傷，腳是踢傷，這是
    根據病人的描述。診斷時間我的判斷也是大約受傷後幾個小時內的，不會超過一
    天等語；另「【提示：甲○○傷勢的照片】【問：這是經過多久的瘀傷？】我看
    不出來，但是應該是新鮮的傷口，應該是在四十八小時內。」（見本院九十三年
    六月二十四日審判筆錄，卷第四四頁）等語；又被告亦自承：當天在拉扯中，我
    的鑰匙環圈被拉斷了，是我跟乙○○拉扯中，甲○○擋在我們中間，面對看我，
    當時甲○○母親及他的店員也有出來看到，而且甲○○從一月到爭執期間來找我
    太太范麗娟，甲○○也有打我太太等語（見九十二年九月十五日偵查訊問筆錄，
    偵卷第二一頁），足見告訴人確曾於九十二年三月十四日到證人丙○○所開設醫
    院內就診，而所庭呈之照片亦是新鮮的傷口核與診斷書上診斷及指訴之情節相符
    一致，準此，證人乙○○雖證稱：照片是受傷後一個月左右才拍等語，證人丁○○○證稱：未看見戊○○手上有任何東西等語，顯係因時間記憶上淡忘或所立距
    離較遠而未詳看等因素，而就事實枝節部分無法詳細陳明，但其等對戊○○毆打
    甲○○時、地、動作等情節均供述一致，是尚難以證人就照片拍照時間及有無看
    見錀匙圈等細節上供述有出入即認被告無前開傷害之犯行，是辯護意旨所述及被
    告空言所辯，均洵不足採。綜上，本件事證明確，被告上開犯行，堪以認定。
三、核被告所為，係犯刑法第二百七十七條第一項之罪。爰審酌被告無犯罪前科，素
    行良好，有臺灣高等法院被告全國前案紀錄及臺灣高雄地方法院檢察署刑案資料
    查註紀錄表附卷可稽，本次因家庭婚姻糾葛，發生口角爭執，進而衍生肢體衝突
    ，實有不當，被告犯後復未坦承犯行，且未積極與對方尋求和解，弭平糾紛，減
    低犯罪所生之危害，暨告訴人所受傷害程度尚非重大等一切情狀，量處如主文所
    示之刑，並諭知易科罰金之折算標準，以資懲儆。
四、依刑事訴訟法第二百九十九條第一項、第四百五十二條，刑法第二百七十七條第
    一項、第四十一條第一項前段，罰金罰鍰提高標準條例第一條前段、第二條，判
    如主文所示之刑。
中      華      民      國    九十三    年      七      月    八      日
                              臺灣高雄地方法院刑事第一庭
                                      審判長法  官  林水城
                            法  官  方百正
                                            法  官  陳銘珠
右正本證明與原本無異。
如不服本判決，得自收受送達之日起十日內，向本院提起上訴。
                                            書記官  謝群育
中      華      民      國    九十三    年      七      月    八      日
參考法條：
中華民國刑法第二百七十七條
(普通傷害罪)
傷害人之身體或健康者，處三年以下有期徒刑、拘役或一千元以下罰金。
犯前項之罪因而致人於死者，處無期徒刑或七年以上有期徒刑；致重傷者，處三年以
上十年以下有期徒刑。
